【裁判字號】    98,易,691
【裁判日期】    981124
【裁判案由】    違反家庭暴力防治法
【裁判全文】
臺灣屏東地方法院刑事判決               98年度易字第691號
公  訴  人  臺灣屏東地方法院檢察署檢察官
被      告  乙○○
                      號2樓
上列被告因違反家庭暴力防治法案件，經檢察官提起公訴（98年
度偵字第4277號），本院判決如下：
    主  文
乙○○犯違反保護令罪，處拘役拾日，如易科罰金，以新臺幣壹
仟元折算壹日。緩刑貳年，緩刑期內付保護管束。
    事  實
一、乙○○為甲○○之前夫，雙方具有家庭暴力防治法第3 條第
    1 款所定之家庭成員關係。乙○○前因對甲○○實施家庭暴
    力行為，經屏東縣政府警察局屏東分局以甲○○為被害人、
    以乙○○為相對人向本院家事庭聲請民事暫時保護令，並經
    本院於民國98年4 月30日以98年度暫家護字第220 號核發民
    事暫時保護令，裁定乙○○不得對甲○○實施身體上或精神
    上不法侵害之行為，亦不得對於甲○○為騷擾之聯絡行為，
    乙○○則於98年5 月16日收受上開保護令。詎乙○○明知上
    開保護令之內容，竟基於違反保護令之單一犯意，於98年6
    月8 日凌晨1 時30分許即上開保護令效力存續期間內，於酒
    後前往屏東縣復興南路1 段245 號甲○○經營之早餐店外騎
    樓騷擾，並以「幹妳娘」之穢言辱罵甲○○，迄同日凌晨5
    時許甲○○開門營業時，復以拳頭揮打甲○○左眼，致甲○
    ○受有左眼稍微紅腫之傷害（公然侮辱、傷害部分均未據告
    訴），以此方式違反上開保護令之裁定。嗣經甲○○報警處
    理，經警據報前往現場而當場查獲。
二、案經屏東縣政府警察局屏東分局報告臺灣屏東地方法院檢察
    署檢察官偵查起訴。
    理  由
一、證據能力部分：
    按被告以外之人於審判外之言詞或書面陳述，除法律有規定
    者外，不得作為證據；惟被告以外之人於審判外之陳述，雖
    不符刑事訴訟法第159 條之1 至第159 條之4 之規定，而經
    當事人於審判程序同意作為證據，法院審酌該言詞陳述或書
    面陳述作成時之情況，認為適當者，亦得為證據，當事人、
    代理人或辯護人於法院調查證據時，知有刑事訴訟法第159
    條第1 項不得為證據之情形，而未於言詞辯論終結前聲明異
    議者，視為有前項之同意，刑事訴訟法第159 條第1 項、第
    159 條之5 第1 項、第2 項分別定有明文。經查，本判決下
    列所引用之被告以外之人於審判外之陳述或非供述證據，檢
    察官、被告於本院言詞辯論終結前均未聲明異議，本院審酌
    該等證據資料製作時並無不當取供之情形，以之作為證據應
    屬適當，揆諸前揭規定，認該等證據資料有證據能力，合先
    敘明。
二、認定犯罪事實之證據及理由：
    訊據被告乙○○固坦承其明知上開保護令之內容，而於前揭
    時、地以「幹妳娘」之穢言辱罵甲○○一事，惟矢口否認有
    騷擾及出手毆打甲○○之行為，辯稱：伊係去幫忙賣早餐，
    因當時伊有喝酒，不清楚發生何事云云。惟查，上開犯罪事
    實，業經證人即被害人甲○○迭於警詢及本院審理時證稱：
    被告於98年6 月8 日凌晨1 時30分許到屏東縣復興南路1 段
    245 號伊所經營之早餐店前騷擾伊，當時店門還沒打開，被
    告在騎樓用「幹妳娘」罵伊，直到凌晨5 點多伊打開大門營
    業，被告才用拳頭揮過來打到伊左眼，伊左眼因而稍微紅腫
    等語而指述綦詳（見警卷第7 至9 頁），並有照片2 張（見
    本院卷第15頁）、臺灣屏東地方法院98年度暫家護字第220
    號民事暫時保護令影本1 份、屏東縣政府警察局屏東分局建
    國派出所保護令執行紀錄表影本1 紙附卷可稽（以上見警卷
    第14至15頁），俱徵被告前揭不利於己之陳述與事實相符，
    其所辯則不足採，本件事證明確，被告犯行洵堪認定，應依
    法論科。
三、論罪科刑部分：
    核被告所為，係犯家庭暴力防治法第61條第1 款、第2 款之
    違反保護令罪。被告於前揭時、地騷擾被害人及對被害人實
    施身體、精神上不法侵害之行為，係基於單一之決意接續進
    行，行為係於密切接近之時、地實施，侵害同一之法益，各
    行為之獨立性尚屬薄弱，依一般社會健全觀念，在時間差距
    上，難以強行分開，在刑法評價上，以視為數個舉動之接續
    施行，合為包括之一行為予以評價，較為合理，屬包括一罪
    之接續犯。爰審酌被告並無前科，有臺灣高等法院被告前案
    紀錄表1 份在卷可參，素行堪稱良好，其與被害人之婚姻關
    係已破裂於前，仍未能體認家庭成員間相互尊重之精神，於
    法院裁定民事暫時保護令後，違反限制而接續騷擾、辱罵、
    毆打被害人，誠屬不該，犯後亦未坦承全部犯行，態度非佳
    ，惟念及被害人當庭陳稱：被告現幫忙伊經營早餐店，係因
    喝酒才會鬧事，希望給被告一次機會等語（見本院卷第26頁
    ），兼衡被告之生活狀況、智識程度等一切情狀，量處如主
    文所示之刑。再被告未曾因故意犯罪受有期徒刑以上刑之宣
    告，有前揭臺灣高等法院被告前案紀錄表存卷可憑，其因一
    時失慮，致罹刑章，經此教訓應知所警惕，而無再犯之虞，
    本院因認其所受宣告之刑，以暫不執行為適當，爰予宣告緩
    刑2 年，並依家庭暴力防治法第38條第1 項之規定，諭知緩
    刑期內付保護管束，以觀後效，並啟自新。
據上論斷，應依刑事訴訟法第299 條第1 項前段，家庭暴力防治
法第61條第1 款、第2 款、第38條第1 項，刑法第11條、第41條
第1 項前段、第74條第1 項第1 款，判決如主文。
本案經檢察官潘國威到庭執行職務。
中    華    民    國    98    年    11    月    24    日
                  刑事第三庭  審判長法  官  邱明弘
                                    法  官  戴韻玲
                                    法  官  李珮妤
以上正本證明與原本無異。
如不服本判決應於收受判決後10日內向本院提出上訴書狀，並應
敘述具體理由；其未敘述上訴理由者，應於上訴期間屆滿後20日
內向本院補提理由書（均須按他造當事人之人數附繕本）「切勿
逕送上級法院」。
中    華    民    國    98    年    11    月    24    日
                                    書記官  劉淑蓉
附錄本案論罪科刑法條：
家庭暴力防治法第61條第1 款、第2 款
違反法院依第14條第1 項、第16條第3 項所為之下列裁定者，為
本法所稱違反保護令罪，處3 年以下有期徒刑、拘役或科或併科
新臺幣10萬元以下罰金：
一、禁止實施家庭暴力。
二、禁止騷擾、接觸、跟蹤、通話、通信或其他非必要之聯絡行
    為。


司法院資訊處製作；財團法人民間司法改革基金會備份。
